# 研发过程中领用材料和形成可对外销售的产品

提问人：xuekuaiji2011 时间：2020-09-09 12:33:08
请问各位老师，研发过程中领用材料和形成可对外销售的产品的账务处理和税务处理?

回答人：chenyiwei
1 、研发（此处仅指企业内部研究开发项目，不含基于客户合同的受托研发项目，下同）过程领用材料的，按其实际成本计入研发支出。根据其发生时所处阶段确定能否资本化。
2 、研发过程中形成可对外销售的产品的，该产品按照其预计可变现净值列入其他流动资产，对应冲减该项目已入账的研发支出。后续对外实现销售时，实际对外售价与其他流动资产入账价值之间的差额调整营业外收支。